【裁判字號】    96,訴,4210
【裁判日期】    970128
【裁判案由】    毒品危害防制條例
【裁判全文】
臺灣板橋地方法院刑事判決              96年度訴字第4210號
公  訴  人  臺灣板橋地方法院檢察署檢察官
被      告  甲○○
上列被告因違反毒品危害防制條例案件，經檢察官提起公訴（96
年度毒偵字第6889號），被告於本院準備程序中就被訴之事實為
有罪之陳述，經本院合議庭裁定由受命法官獨任進行簡式審判程
序審理，判決如下：
    主  文
甲○○施用第一級毒品，累犯，處有期徒刑柒月；扣案海洛因參
包（合計淨重壹點貳伍公克）沒收銷燬之，上開海洛因之外包裝
袋參個及注射用針筒伍枝均沒收之。又施用第二級毒品，累犯，
處有期徒刑肆月。應執行有期徒刑拾月；扣案海洛因參包（合計
淨重壹點貳伍公克）沒收銷燬之，上開海洛因之外包裝袋參個及
注射用針筒伍枝均沒收之。
    事實及理由
壹、程序方面
    刑事訴訟法第二百七十三條之一第一項規定除被告所犯為死
    刑、無期徒刑、最輕本刑為三年以上有期徒刑之罪、或高等
    法院管轄第一審案件者外，於審判期日前之程序進行中，被
    告先就被訴事實為有罪之陳述時，審判長得告知被告簡式審
    判程序之旨，並聽取當事人、代理人、辯護人及輔佐人之意
    見後，裁定進行簡式審判程序。查本案被告甲○○被訴違反
    毒品危害防制條例案件，非前開不得進行簡式審判程序之案
    件，經被告於本院審理時就被訴之事實為有罪之陳述，且經
    本院告知被告簡式審判程序之旨，聽取被告及檢察官之意見
    後，爰依刑事訴訟法第二百七十三條之一第一項規定裁定改
    依簡式審判程序審判之，先予敘明。
貳、實體方面
一、本件犯罪事實：
  (一)甲○○前於民國九十年間因施用毒品案件，經臺灣苗栗地方
    法院以九十年度毒聲字第一四八○號裁定令入勒戒處所觀察
    、勒戒後，認無繼續施用毒品之傾向釋放出所，並經臺灣苗
    栗地方法院檢察署檢察官以九十年度毒偵字第一八六○號為
    不起訴處分確定；復於九十一年間因施用毒品案件，經臺灣
    苗栗地方法院以九十一年度毒聲字第一○○七號裁定令入勒
    戒處所觀察、勒戒後，認無繼續施用毒品之傾向，於九十二
    年一月十日釋放出所，並經臺灣苗栗地方法院檢察署檢察官
    以九十一年度毒偵字第一○二四號為不起訴處分確定；再於
    九十三年間因施用毒品案件，經臺灣高等法院以九十四年度
    上訴字第九八號判決分別判處有期徒刑十月、六月，應執行
    有期徒刑一年確定，於九十四年十月二十一日縮刑期滿執行
    完畢。
  (二)詎甲○○猶未悛悔警惕，明知海洛因及甲基安非他命係毒品
    危害防制條例所列之第一、二級毒品，不得施用及持有，仍
    於觀察勒戒執行完畢釋放後五年內，基於施用第二級毒品甲
    基安非他命之犯意，於九十六年九月五日上午十時許，在臺
    北縣板橋市○○路一八○之一號四樓住處，以將甲基安非他
    命置於玻璃球內燒烤吸其煙氣之方式，施用甲基安非他命一
    次（起訴書略載為於同年月六日晚間八時二十五分許為警採
    尿前回溯九十六小時內某時，在不詳處所施用）；另基於施
    用第一級毒品海洛因之犯意，於同年月五日中午十二時許（
    起訴書誤載為於同日下午五時），在上址住處，以針筒注射
    之方式施用海洛因一次。嗣於同日下午六時五十分許，為警
    在上址查獲，當場扣得甲○○所有供己施用之海洛因三包（
    合計淨重一點二五公克）及注射用針筒五枝，經警採其尿液
    送驗結果呈海洛因之代謝物鴉片類及甲基安非他命陽性反應
    ，始悉上情。
  (三)案經臺北縣政府警察局土城分局報告臺灣板橋地方法院檢察
    署檢察官偵查起訴。
二、本件證據：
  (一)被告甲○○於本院準備程序及審理時之自白。
  (二)臺北縣政府警察局土城分局查獲毒品案件被移送者姓名代碼
    對照表、臺灣檢驗科技股份有限公司九十六年九月二十九日
    濫用藥物尿液檢驗報告、法務部調查局九十六年十月一日調
    科壹字第○九六二三○七○三一○號鑑定書及臺灣高等法院
    被告前案紀錄表各一份。
  (三)扣案海洛因三包（合計淨重一點二五公克）及注射用針筒五
    枝。
三、論罪科刑之法律適用：
  (一)核被告甲○○所為，係犯毒品危害防制條例第十條第一項之
    施用第一級毒品罪及同條第二項之施用第二級毒品罪。其施
    用海洛因及甲基安非他命前後持有海洛因、甲基安非他命之
    低度行為經施用之高度行為所吸收，均不另論罪。又被告有
    如事實欄所載犯罪科刑及刑之執行情形，有臺灣高等法院被
    告前案紀錄表在卷可稽，其於有期徒刑執行完畢後五年內，
    故意再犯本案有期徒刑以上之罪，為累犯，應依法加重其刑
    。被告所犯上開二罪間，犯意各別，罪名互殊，應予分論併
    罰。爰審酌被告有如事實欄所示施用毒品而經觀察勒戒及執
    行刑罰之紀錄，詎其猶未悛悔警惕，再犯本案施用第一、二
    級毒品之罪，顯未因前所受之觀察勒戒、強制戒治及刑罰執
    行而決心改過，矯正其行；且被告施用毒品不但足以導致精
    神障礙、性格異常，甚至造成生命危險，戕害個人身心健康
    ，對社會治安可能之危害程度非輕，並斟酌其施用第一、二
    級毒品之次數及犯罪後坦承犯行，態度良好等一切情狀，分
    別量處如主文所示之刑，並定其應執行刑，以示儆懲。
  (二)末查，扣案第一級毒品海洛因三包（合計淨重一點二五公克
    ），為查獲之毒品，有上開鑑定書可參，不問屬於犯人與否
    ，應依毒品危害防制條例第十八條第一項前段規定沒收銷燬
    之；又上開海洛因之外包裝袋三個及注射用針筒五枝，為被
    告所有供上開施用毒品犯罪所用之物，業據被告供明在卷，
    爰依刑法第三十八條第一項第二款規定均宣告沒收之。
四、應適用之法條：應依刑事訴訟法第二百七十三條之一第一項
    、第二百九十九條第一項前段、第三百十條之二、第四百五
    十四條第二項，毒品危害防制條例第十條第一項、第二項、
    第十八條第一項前段，刑法第十一條前段、第四十七條第一
    項、第五十一條第五款、第三十八條第一項第二款，判決如
    主文。
五、如不服本判決，得自收受送達之日起十日內敘明上訴理由向
    本院提出上訴狀。
本案經檢察官林珮菁到庭執行職務。
中    華    民    國    97    年    1     月    28    日
                  刑事第九庭    法  官  張筱琪
上列正本證明與原本無異。
如不服本判決，應於判決送達後10日內向本院敘明上訴理由提出
上訴狀（應附繕本），上訴於臺灣高等法院。
                                書記官  林怡君
中    華    民    國    97    年    1     月    28    日
附錄本案論罪科刑法條全文：
毒品危害防制條例第十條
施用第一級毒品者，處六月以上五年以下有期徒刑。
施用第二級毒品者，處三年以下有期徒刑。


司法院資訊處製作；財團法人民間司法改革基金會備份。
